臺灣臺南地方法院刑事判決
111年度簡上字第168號
上  訴  人  
即  被  告  羅雋  




上列上訴人被告因違反藥事法案件，不服本院中華民國111年4月
26日111年度簡字第856號第一審簡易判決（起訴案號：110年度
偵字第10924號），提起上訴，本院管轄之第二審合議庭判決如
下：
    主  文
上訴駁回。
    犯罪事實及理由
一、按被告於第二審經合法傳喚，無正當之理由不到庭者，得不
    待其陳述，逕行判決；又對於簡易判決處刑不服而上訴者，
    準用上開規定，刑事訴訟法第371條、第455條之1第3項分別
    定有明文。經查，本案上訴人即被告羅雋（下稱被告）經本
    院合法傳喚，無正當理由而未於審理期日到庭，有本院送達
    證書、刑事報到單、臺灣高等法院被告前案紀錄表在卷可憑
    ，依前開規定，本院自得不待其陳述，逕行判決。
二、本案經本院審理結果，認第一審簡易判決之認事、用法及量
    刑均無不當，應予維持，並引用第一審簡易判決書記載之事
    實、證據及理由（如附件）。
三、被告上訴意旨略以：我有向警方供出甲基安非他命上手「柯
    相宇」，請依法減輕其刑等語。
四、經查：
　㈠原審以本案事證明確，認被告所為，係犯藥事法第83條第1項
    之轉讓禁藥罪，因被告於偵、審均自白犯行，爰依毒品危害
    防制條例第17條第2項規定，予以減輕其刑，並審酌被告本
    身有施用毒品經觀察勒戒之前案紀錄，應知甲基安非他命對
    人身心戕害之嚴重性，且明知轉讓禁藥甲基安非他命為政府
    嚴厲查禁之行為，竟不思戒慎行事，無視法紀，又轉讓禁藥
    甲基安非他命予王嘉茂施用，所為有害他人身體健康，危害
    社會治安和善良秩序，亦顯見其漠視政府管制禁藥之政策與
    決心，殊為不該。惟念被告犯後坦承犯行，態度尚佳，又所
    轉讓之甲基安非他命數量甚微、對象1人，情節尚非嚴重，
    兼衡被告自陳教育程度為高中肄業、已婚，目前與太太同住
    ，需一同扶養繼子，現受僱於在精油工廠工作等一切情狀，
    量處有期徒刑3月。經核原審判決認事用法並無違誤，量刑
    亦無不當。 
　㈡按毒品危害防制條例第17條第1項規定：犯第4條至第8條、第
    10條或第11條之罪，供出毒品來源，因而查獲其他正犯或共
    犯者，減輕或免除其刑。另本於與上開109年度台上大字第4
    243號裁定之同一法理，犯轉讓禁藥罪之被告倘符合毒品條
    例第17條第1項規定之要件，亦應適用該條項規定減輕或免
    除其刑（最高法院110年度台上字第552號判決意旨參照）。
    惟查，經本院函詢臺南市政府警察局第五分局，該分局函覆
    ：本分局未因被告供述而查獲其他正犯或共犯，有臺南市政
    府警察局第五分局民國111年9月16日南市警五偵字第111051
    4311號函1份在卷可佐（簡上卷第89頁）。被告既無供出毒
    品來源，因而查獲其他正犯或共犯之情形，自無毒品危害防
    制條例第17條第1項規定之適用，被告請求依該規定減輕其
    刑，並非有據。從而，被告本案所提上訴，為無理由，應予
    駁回。
據上論斷，應依刑事訴訟法第455條之1第1項、第3項、第364條
、第368條、第371條、第373條，判決如主文。
本案經檢察官蔡佳蒨提起公訴，檢察官紀芊宇、王鈺玟於本審到
庭執行職務。
中　　華　　民　　國　　111 　年　　11　　月　　8 　　日
                  刑事第十五庭  審判長法　官　周宛瑩
                                      法  官  黃鏡芳
                                      法  官  張郁昇
以上正本證明與原本無異。
不得上訴。
　　　　　　　　　　　　　　　　　　  書記官　陳冠盈
中　　華　　民　　國　　111 　年　　11　　月　　8 　　日